高雄高等行政法院判決
　　　　　　　　　　　　　　　　　　　 94年度訴更字第5號
　　　　　　　　　　　　　　　.
原　　　告　甲○○
被　　　告　財政部臺灣省南區國稅局
代　表　人　乙○○ 局長
訴訟代理人　丁○○
上列當事人間因綜合所得稅事件，原告不服財政部中華民國九十
年十一月七日台財訴字第○九○一三○○四一五號訴願決定，提
起行政訴訟，本院判決（九十年度訴字第二一七五號）後，經最
高行政法院發回更審。本院判決如下：
    主  文
原告之訴駁回。
訴訟費用（含發回前上訴審訴訟費用）由原告負擔。
    事  實
一、事實概要：
    緣原告八十六年度綜合所得稅結算申報，經財政部臺灣省中
    區國稅局（下稱中區國稅局）查得其經營位於彰化市之「中
    亞國際法律事務所」（下稱彰化中亞事務所）之執行業務所
    得新臺幣（下同）三、四七九、○○○元漏未申報，乃通報
    被告歸課。被告除核定原告漏報上開執行業務所得外，另查
    得原告漏報營利及利息所得一○、五二七元，合計漏報課稅
    所得總額三、四八九、五二七元，乃核定補徵漏稅額一、一
    四九、一六八元，並就所漏稅額三、四六七元部分裁處○‧
    二倍及一、一四五、七○一元部分處○‧五倍之罰鍰，共計
    五七三、五○○元（計至百元止）。原告就執行業務所得及
    罰鍰部分不服，申經復查未獲變更，提起訴願亦遭決定駁回
    ，提起行政訴訟，經本院九十年度訴字第二一七五號判決撤
    銷訴願決定及原處分（復查決定）後，被告提起上訴，經最
    高行政法院九十四年度判字第六四號判決，將原判決廢棄，
    發回本院更為審理。
二、兩造聲明：
  (一)原告聲明求為判決：
    (1)訴願決定及原處分（復查決定含原核定）均撤銷。
    (2)訴訟費用由被告負擔。
  (二)被告聲明求為判決：
    如主文所示。
三、兩造主張之理由：
  甲、原告主張之理由：
    1.彰化中亞事務所非原告出資，亦非原告所經營。原告因年
    　資深，稱為所長，實際上原告無分文出資，係台中中亞事
      務所經理包振力提供辦公室硬體設備，承租辦公室而籌設
      彰化中亞事務所；由於原告無出資，故彰化中亞事務所經
      理丙○○於八十八年三月間結束業務時，將彰化市第十信
      用合作社原告帳戶餘額，交予包振力。另原告亦無經營法
      律顧問業務，係由駐在彰化中亞事務所經理丙○○、黃振
      富綜理行政管理、法律顧問業務、財務收支、帳目製作、
      員工僱用等事務。申言之，發生本件法律顧問費收入之漏
      稅部分，非原告所經營。事實上，原告僅依客戶扣繳憑單
      ，合併原告在嘉義之執行業務所得申報當年度綜合所得稅
      。且原告亦與丙○○約定，彰化中亞事務所法律顧問執行
      業務收入，倘若有應補稅款悉由丙○○負擔。彰化中亞事
      務所創設及經營型態如前述，原告無出資，亦無駐地經營
      ，僅為掛名所長，而關於彰化中亞事務所之事業經營法律
      關係，業經臺灣彰化地方法院二件民事判決（請求確認合
      夥關係及交付帳冊）及臺灣高等法院臺中分院判決認定係
      合夥，而丙○○、黃振富二人提供勞務信用即為合夥人，
      彰化中亞事務所係由包振力出資設立、並提供辦公室、硬
      體設備及法律書籍，另包振力過目簽署八十四年四月以前
      之帳冊、損益表，受領百分之二十得盈餘分配，以上均足
      以推翻最高行政法院判決所提原告於八十八年八月二十日
      在中區國稅局之談話筆錄，自成獨資經營彰化中亞事務所
      ，故關於本件彰化中亞事務所執行業務所得即應歸由合夥
      人共同負責。
    2.另經理丙○○自八十二年三月起至八十七年底結束止，專
      管經手彰化中亞所千萬元案件酬金，及法律顧問費收入，
      及員工薪資、獎金、盈餘分等支出，原告無經手分文，而
      彰化中亞事務所係台中事務所經理包振力於八十二年二月
      獨自籌備、承租前開十五樓之五辦公室，而後購置桌椅、
      電腦等，供彰化中亞事務所使用之房屋係包振力向銀行借
      款鉅額購買；包振力親筆擬訂「八十二年三月十七日彰化
      中亞所代表（甲方）甲○○與乙方丙○○、黃振富間之備
      忘錄」；且依向銀行函調之丙○○帳戶資料，及依據台灣
      彰化地方法院民事判決、台灣高等法院台中分院民事判決
      暨資產負債表，原告業主權益僅得百分之二十、丙○○在
      土地銀行彰化分行及彰化市十信二帳戶之存款金額高達二
      千五百萬元等情形，可知原告確無實際駐所經營彰化中亞
      事務所，僅掛名所長（係丙○○駐所，自行聘僱員工，總
      管法律顧問業務及收入），五年間原告辦理彰化中亞事務
      所法律案件數件及盈餘利益合計僅約一百萬元，並原告手
      中無員工薪資姓名、住址、金額及相關傳票、帳冊資料，
      手中亦無法律顧問名冊資料等情，可知彰化中亞事務所非
      屬原告獨資經營。除此，案發後原告向彰化十信合作社申
      請發給八十六年由原告彰化十信合作社帳戶「轉薪資」明
      細，可知丙○○囑會計張雅貴至彰化十信合作社原告帳戶
      辦理「轉薪資」給經理、張震律師及員工，統計金額二、
      八三六、五九五元。再據，丙○○於台灣省中區國稅局之
      談話筆錄，其表示：「這些帳戶皆是我個人使用，‧‧‧
      中亞有一個獎勵制度，若向客戶收取現金交回中亞，其獎
      金較多，所以有時客戶以支票支付顧問費或其他費用，我
      會將支票先存入本人戶頭，再以現金交給中亞，以賺取更
      高的獎金‧‧‧。」可知，丙○○將原告名義法律顧問支
      票擅自存入其帳戶多達六百八十多萬元，是彰化中亞事務
      所收入之原告支票通通存入丙○○帳戶；抑且，丙○○於
      九十一年十月四日提出台灣高等法院台中分院準備狀所載
      ：八十四年、五年間，彰化所原告帳戶內現金存量不足時
      ，由伊負責調度，有時向其姊姊調借等情。以上皆證明彰
      化中亞事務所實際上是由丙○○經營。
    3.又八十七年間，丙○○擅自將彰化中亞事務所訴訟案件，
      未連絡原告承辦，自行將訴訟案件委任張正忠律師辦理，
      並匯給張律師案件酬金，有原告彰化市十信合作社取款條
      可資為證。倘若彰化中亞事務所係原告獨資經營，豈有可
      能發生丙○○擅自將原告事務所受理之訴訟案件委託其他
      律師承辦之事。另訴外人包振力在台灣彰化地方法院簡易
      庭之「請求交付帳冊等訴訟」事件中到庭證稱：「我之前
      任職於原告在台中的律師事務所。」「台中所與彰化所間
      財務帳目是我管理的。」「彰化所剛成立時有三個月時間
      ，帳務是我管理的。」「彰化所帳務都是被告丙○○在經
      手的。」；又張雅貴在該案中亦證稱：「事務所平常業務
      由經理負責。」「事務所與銀行金錢往來由我來負責。」
      「事務所主要收入為顧問費。」「主要支出為薪資。」等
      語；而包振力在台灣高等法院台中分院亦證稱：「彰化所
      不管是收入或支出都是丙○○在處理，甲○○他沒有管。
      分配盈餘也是丙○○認為可以分配了，才拿出來經過何所
      長同意後才分配」、丙○○訴代張益隆律師問包振力：「
      以你個人認為他們（指二經理）有拿到盈餘、薪水等，這
      樣是否合夥？」證人包振力答：「百分之百是合夥，因為
      他們有分盈餘，甲○○有把彰化所的盈餘一部分給我．．
      ．。」等語；另黃振富在台灣高等法院台中分院稱「資金
      是台中來的」、丙○○在台灣高等法院台中分院亦稱「盈
      餘分配都是包先生簽收百分之四十或百分之五十，簽收以
      後如何處理我就不清楚。要盈餘分配時的款項也是交給包
      先生，八十四年前的損益表、資產負債表，都是交給包先
      生，之後由甲○○來簽。」等語。又八十二年至八十四年
      三月以前之損益表、資產負債表，均由丙○○、包振力簽
      章，原告並無簽名，況且，彰化市第十信用合作社帳戶甲
      ○○，帳號00－00000、甲○○律師事務所帳號0
      0－00－00000，均是丙○○囑許姓會計前往簽名
      辦理，並非原告甲○○筆跡申辦，故該二帳戶內之款項，
      非屬原告所用，亦可見彰化中亞事務所係由包振力出資籌
      設，並由丙○○及黃振富合夥。
    4.再按訴外人丙○○曾稱：「非經何律師面試錄用。係台中
      所包振力之洪經理」；丙○○自己僱用會計張雅貴，若係
      原告經營，必自己僱用會計人員；另丙○○自行刻用原告
      及甲○○律師印章持至彰化十信以原告名義開戶，總管彰
      化中亞事務所法律顧問費收入，原告未曾使用該帳戶款；
      又彰化中亞事務所經營期間，其中法律案件均由丙○○掌
      管，五年間僅交予原告辦理六、七件而已，其餘均由伊請
      台中律師徐鼎賢、張正忠等辦理；張正忠律師曾在台灣高
      等法院台中分院證稱：八十七年案件由伊辦理，未見原告
      至彰化所等語。事實上，原告對法律顧問事務及收入乙事
      ，並不知情，而丙○○不惟拒絕提供名冊及帳目（故有支
      付帳冊等訴訟），且擅自從原告帳戶辦理「轉薪資」給員
      工，五年間金額高達一千五百萬元，卻拒絕提供轉帳薪資
      員工名冊，又未告知原告，致使原告無法抵稅。尤有甚者
      ，八十八年三月結束原告帳戶款，丙○○擅將原告帳戶款
      三十餘萬元交給包振力，未告知原告，可見丙○○受包振
      力支配甚明。
    5.訴外人丙○○假原告之名，將法律顧問收入款大部分存入
      其帳戶，總計二千五百萬元，若丙○○非彰化中亞事務所
      經營者，一人獨大，何來如此鉅額存款，而丙○○囑會計
      張雅貴，由原告彰化十信帳戶辦理「轉薪資」將原告併列
      入受領薪資者名單，顯見丙○○將原告列入「受薪者」，
      非獨資經營者。且本件彰化中亞事務所攸關法律顧問費漏
      稅案，對原告而言，係「假性漏稅」，良以原告僅掛名負
      責人、所長，實際無經辦該項事務，無經管財務，手中無
      資料、帳冊、更無千萬元所得。對丙○○言，方是「真正
      漏稅」，另丙○○及黃振富經管彰化中亞事務所法律事務
      、名冊及全部財務，而漏稅所得亦悉入丙○○之帳戶內，
      故自應由執行業務之真正合夥人丙○○及黃振富負責補繳
      稅款為是。再者，原告八十六年十月二十五日致丙○○經
      理之退出合夥聲明函，載明一本人決定註銷彰化地院登錄
      ，退出彰化事務所業務，請勿以本人名義進行相關業務。
      二本人早已聲明退出意願，請早日補接等語。是彰化中亞
      事務所若為原告獨資經營，原告不可能聲明退出合夥。
    6.依彰化中亞事務所八十二年之損益表所示，該事務所於八
      十二年三月由包振力設立，非由原告所監督經營，故每月
      支出之損益表無「所長甲○○簽名」之設計；又該所係由
      丙○○、黃振富共同經營，故損益表有二人簽名，受總經
      理包振力督導，而有包振力英文簽名；支付薪資（含業績
      獎金）金額約佔當月收入百分之六十至七十二，高出財政
      部所定百分之三十，故被告計算之必要費用與事實不符；
      原告無經手該所法律顧問費，且支出項目多，每月淨利僅
      數十萬元以下，原告分得其中百分之二十，故該所之收入
      不等同原告收入，被告核算係屬有誤。又被告不得按百分
      之三十扣減必要費用，蓋依彰化中亞事務所八十六年月報
      損益表所示，年收入七、九○五、一八八元，年支出七、
      六二五、○二七元，淨利僅二九○、六六七元，即年度支
      出佔收入百分之九十六點四六，非被告所謂百分之三十而
      已。倘若事務所收入視為原告收入，則事務所之經理及員
      工所有十四項開支，及張會計師自彰化市十信合作社原告
      帳戶「轉薪資」金額，八十六年度計二、八三六、五九五
      元，皆應列入原告開支。又本件八十六年度「免稅額之計
      算」即應就備忘錄約定，該年度實際支給員工「轉薪資」
      二、八三六、五九五元，應予扣減；及損益表所示每月薪
      資等支出約佔當月收入百分之九十六以上，收入金額包含
      訴訟報酬金，而元月份收入七八三、○七三元，不足一二
      六、七四九元，二月份收入七三三、六七二元，總支出六
      四○、一五八元，淨利九三、八一四元‧‧‧；又經理之
      盈餘分配百分之五十或百分之六十，故該年度淨利為二九
      ○、六六七元，原告與包振力合計分得十餘萬元，非被告
      按百分之三十扣減必要費用所得剩餘，可見被告核定之三
      、四七九、○○○元是虛擬數目，並不足採。
    7.又依「比例原則」及「核實課稅原則」、「實質課稅的公
      平原則」，本件原告五年間之執行業務所得金額為一百萬
      元，而非九百六十萬元或此數額的十分之四。彰化中亞事
      務所係由丙○○總管財務之合夥事業，故帳目、帳冊悉由
      丙○○掌管，案發後丙○○拒不交出，被告不明瞭原告僅
      為掛名所長，無經辦法律顧問事務，無經管財務、帳目，
      無經手原告名下彰化市第十信用合作社帳款，並無獲得系
      爭二千萬元款項之事實，徒以原告未提出（實際上為無法
      提出）之每日收支簿為由，未允扣除該八十三年至八十七
      年間計一千五百零三萬四千五百五十元薪資支出，有違比
      例原則及實質課稅原則。再者，被告徒憑彰化市第十信用
      合作社客戶支票之形式資料，未經調查，即對掛名所長之
      原告單獨歸課，顯與實際收入不符。查，彰化市第十信用
      合作社原告及原告律師事務所二帳戶，係由經理丙○○專
      管專用，原告不知其情。而丙○○執掌該二帳戶之原告印
      章，原告未曾領取該帳戶之款項，可知該二帳戶內之款項
      ，非原告所享有，被告認定該帳戶內之款項為原告所有，
      顯有所誤會。況依台灣彰化地方法院檢署檢察官九十二年
      偵續字第八十九號不起訴處分書內容可知，存入原告之上
      開二帳戶之顧問費收入款，悉由丙○○及張雅貴領出，並
      用以支付員工薪資、勞保費、獎金、零用金等，約佔收入
      八成以上。然丙○○囑會計按月由原告帳戶款辦理「轉薪
      津」手續，惟從來未將「轉薪津」之員工姓名金額列表告
      知原告，故原告無法申報薪資扣繳。案發後，原告多次函
      請彰化市第十信用合作社提供相關「轉薪津」名冊資料，
      始知其詳，惟原告於九十年及九十一年僅收到彰化市十信
      合作社寄來之「轉薪津員工姓名及帳號」，卻拒絕提供員
      工之「住址、身分證字號」，不得已原告聲請鈞院向該合
      作社函索員工該項資料，經原告就所調得之資料於九十二
      年二月間統計出自八十三年至八十七年間，由丙○○囑會
      計按月由原告帳戶款辦理「轉薪津」金額高達一千五百零
      三萬四千五百五十元，八十四年度有五百五十一萬七千二
      百七十三元，帳卡資料俱在，且另有鉅款存入丙○○掌管
      之該二帳戶內，益證原告上開所述所實。
    8.再者，倘若客戶有支付顧問費並匯入彰化中亞事務所甲○
      ○律師帳戶，為何該客戶既給付數萬元顧問費，卻無填發
      「給付所得人甲○○律師執行業務所得．．．元扣繳憑單
      」告知原告，且客戶之支出帳簿如有記載顧問費，卻無填
      發扣繳憑單，有悖常理，此部分原告亦於九十年十一月十
      二日填具申請書致中區國稅局函請詳查。而本件彰化中亞
      事務所客戶既未依法填發扣繳憑單，縱該客戶提出中亞事
      務所原告名義之收據，純係丙○○個人行為，不能認定係
      「支付甲○○律師之顧問費」。又原告住嘉義市，無法掌
      管彰化中亞事務所之法律顧問業務，有關「彰化中亞所每
      年執行業務所得」悉依客戶填發之扣繳憑單為據，且丙○
      ○經理從來無製作法律顧問費收入金額明細表告知原告，
      要不能認定客戶自八十四至八十七年度間未填具扣繳憑單
      而支付予丙○○之法律顧問費用為原告之執行業務所得，
      而認原告有漏稅之行為。
    9.按財政部台灣省中區國稅局與丙○○之談話筆錄及丙○○
      活存帳戶號0－00000－0號存款明細，八十三年一
      月二十一日至八十八年三月二十五日有六百八十三萬六千
      九百八十二元存入丙○○活存帳戶號0－00000－0
      號帳戶，顯見丙○○有將以原告名義向客戶收取之法律顧
      問支票擅自存入其帳戶之情形，此部分自難謂係原告收入
      。又原告名義所收之顧問費支票，多數存入丙○○設在彰
      化市十信用合作社00－00000帳號帳戶，金額達一
      千八百萬元（含轉薪津現金部分），亦可證明該項金額非
      原告所得。另查，彰化十信原告帳戶款，由丙○○專用於
      員工「轉薪資」及其他開支，絕非原告所得，已如前述，
      由彰化十信匯款至嘉義市第二信用合作社甲○○帳戶金額
      僅二、三十萬元，另由丙○○交予原告所收客戶支票，五
      年間原告盈餘分配僅約八、九十萬元，此有丙○○八十八
      年三月製之包總－包振力－淨利分配表可參。而丙○○五
      年間存入其二帳戶內之金額經向銀行函查，計有二千五百
      萬元之多，倘扣減五年間其發放之薪資、業績獎金估算為
      七百萬元，其餘「盈餘利及不法侵占款」計一千八百萬元
      ，扣除前述原告未獲得之利得，原告關於此部分之所得額
      僅為為一百萬元。況帳戶轉發薪津金額甚鉅，此部分非屬
      原告所得，應允許原告扣減。
    10.原告自始僅為彰化中亞事務所掛名所長，未參與經營事務
      ，且未獲有收入，而被告認定漏報之法律顧問費收入，並
      非係原告經營事務所所得，事實上法律顧問費之收入悉為
      丙○○所得，原告僅依客戶寄來之扣繳憑單，於每年三月
      間合併原告嘉義市綜合所得「代為轉申報」，故被告對原
      告裁罰，亦有不公。
  乙、被告主張之理由：
    1.按「個人之綜合所得總額，以其全年左列各類所得合併計
      算之‧‧‧。第二類：執行業務所得：凡執行業務者之業
      務或演技收入，減除業務所房租或折舊、業務上使用器材
      設備之折舊及修理費，或收取代價提供顧客使用之藥品、
      材料等之成本、業務上雇用人員之薪資、執行業務之旅費
      及其他直接必要費用後之餘額為所得額。執行業務者至少
      應設置日記簿一種，詳細記載其業務收支項目；帳冊使用
      前，並應送主管稽徵機關登記驗印。」「稽徵機關進行調
      查或復查時，納稅義務人應提示有關各種證明所得額之帳
      簿、文據；其未提示者，稽徵機關得依查得之資料或同業
      利潤標準，核定其所得額。」「執行業務者聯合職業之合
      約，須載明各執行業務者之姓名、身分證統一編號、戶籍
      地址、分配盈餘比例及收支處理方式等事項，並於事實發
      生之年度辦理結算申報時，由代表人檢附合約書，變更、
      註銷亦同。」分別為所得稅法第十四條第一項第二類第一
      款及第二款前段、第八十三條第一項及執行業務所得查核
      辦法第五條第一項所明定。又按「執行業務者未依法辦理
      結算申報，或未依法設帳記載並保存憑證，或未能提供證
      明所得額之帳簿文據者，八十七年度應依下列標準計算其
      必要費用：一、律師：三○％。」為財政部八十八年二月
      十一日台財稅第八八一八九八五六一號函所核定。
    2.查原告於八十八年八月二十日至中區國稅局所製作之談話
      紀錄，已自承其係獨資經營彰化中亞事務所，並為該事務
      所之負責人，雖其復稱該事務所實際為合夥經營，並有合
      夥備忘錄可參，惟依執行業務所得查核辦法第五條規定，
      原告既未依該規定於辦理結算申報時檢附合夥合約供參，
      是其稱合夥經營事務所乙節，核難採據。至其稱未取得系
      爭所得及應按合夥比例分別由合夥人負擔系爭稅款乙節，
      查中亞事務所經營型態如前所述，既認定為原告獨資經營
      ，是被告將該事務所之所得歸課予原告，並無違誤。又原
      告稱丙○○未將盈餘交付予原告，此屬渠等私人間委任關
      係之履行，另其所舉之合夥備忘錄、民事調解申請狀及民
      事起訴狀，查其內容或屬於查獲漏稅事實後補提示之私人
      間約定，或屬要求施君等確定備忘錄所載之合夥比例為真
      實及與原告共同分擔本次補繳之稅捐及罰鍰，上開事項亦
      屬彼等私人間事務，與本件公法上之租稅核課無關。另其
      稱被告未詳查聘僱商家乙節，查系爭執行業務收入經中區
      國稅局以約談及函查方式查證聘任商家結果，均表示有聘
      請該事務所為法律顧問及支付顧問費，受查商家亦提出付
      款紀錄、以該事務所名義出具之顧問證書及以原告名義出
      具之收費收據供參，且部分聘任商家支付顧問費之支票係
      存入原告於彰化市第十信用合作社○一—○二四五三二及
      ○一—二七八一五號活期存款帳戶內，是本件中區國稅局
      既已查得聘任之商家有付款予中亞事務所之事實，即無查
      證未詳之虞。
    3.原告雖稱該事務所有給付員工薪資、房屋租金等支出事實
      ，惟依首揭法條規定，該事務所欲依實際支出核定所得額
      ，依規定至少應設置日記帳一種，詳細記載其業務收支項
      目，然該事務所既未於帳簿使用前，送主管稽徵機關登記
      驗印，且未依法設置帳簿記帳，是原告既未能提示證明該
      事務所所得額之帳簿、文據，被告依規定按查得收入扣除
      財政部頒定之費用標準核定所得額，並無不合。原告雖稱
      該事務所收入多數由丙○○取得，惟如原告及丙○○證稱
      ，丙○○所取得之勞務報酬（包括每月薪金、獎金及紅利
      ）均係依渠等間所約定之事項領取，又丙○○係受僱於原
      告管理中亞事務所，其所領取之報酬即屬丙○○薪資所得
      ，而非屬該事務所之盈餘分配，且與本件核定原告中亞事
      務所之執行業務所得分屬不同來源及性質之所得，是被告
      依查得資料核定原告執行業務所得，並無不合。原告雖稱
      其已與丙○○約定，由丙○○負擔該事務所應補之稅捐，
      惟查綜合所得稅之納稅義務人，依所得稅法第七條第四項
      規定為申報或繳納所得稅之人，系爭執行業務所得如前述
      屬原告所有，自應由原告於各該年度申報繳納所得稅，是
      本件租稅核課之納稅義務人為原告，至於原告與丙○○私
      下約定稅捐由何人負擔，應屬渠等私人間約定事務，與本
      件公法稅捐無涉。
    4.行政法院七十四年度判字第一四二五號判決略以「行政機
      關依據國家課稅權而為之課稅行為，係公法上之行為，究
      與私法上行為未盡相同，亦即其另有其課稅上必須遵守之
      原則存在。‧‧‧縱與民事判決所認定者相左，亦難指為
      違法。」又依財政部七十三年二月二十二日台財稅第五一
      二二七號函釋規定「民事確定判決之既判力，依民事訴訟
      法第四百零一條規定，除當事人外，對於訴訟繫屬後為當
      事人之繼受人亦有效力，故民事判決僅有拘束該案當事人
      之效力，稅捐稽徵機關如非民事確定判決之當事人，自不
      受該判決之拘束。」是依前述行政法院判決意旨及財政部
      函釋，被告自得依查得資料認定事實，並不受民事判決之
      約束。查本件原告與丙○○、黃振富合夥經營中亞事務所
      之備忘錄係簽立於本件租稅核課案件調查開始日（即原告
      於八十八年八月二十日至中區國稅局所製作之談話紀錄）
      前，而原告卻於中區國稅局調查時自承中亞事務所係其獨
      資經營，丙○○亦稱其與原告間非屬合夥關係，又中亞事
      務所未辦理設立登記，被告自無從由登記資料（公示效力
      ）判斷該事務所之經營型態，然經查證該事務所之收入均
      係存入以原告名義開設之銀行帳戶，是被告基於誠信原則
      ，依查得資料及原告說明認定中亞事務所為原告獨資經營
      ，並將該事務所之執行業務所得歸課原告各該年度所得稅
      ，並無不合。
    5.又查，臺灣彰化地方法院民事判決中亞事務所為合夥關係
      存在之理由為：原告資本出資，丙○○勞務出資，所以
      為共同出資合夥經營事務所，該備忘錄有盈餘分配約定
      。惟查，丙○○等人若為勞務出資，則該勞務自應為該合
      夥組織之資本，然丙○○卻就該勞務服務，領取相對等之
      薪資、獎金等報酬，足證該勞務服務並非該合夥組織資本
      ，亦即丙○○等人並未投資於中亞事務所，又該備忘錄所
      稱之盈餘分配，其性質應為丙○○等人就管理該事務所所
      獲之盈餘而得之報酬，屬整體獎金，亦如「或有公費」，
      同屬勞務報酬，並非屬合夥之盈餘分配，況丙○○於貴院
      作證時，亦稱渠等與中亞事務所為僱傭關係，是該民事判
      決之理由基礎，經查證已不存在，該備忘錄應認定為渠等
      間僱傭契約。另依執行業務所得查核辦法第五條第一項規
      定之立法精神，主要係為確定執行業務所得之所得人為何
      者，以利稽徵機關對納稅義務人進行租稅核課、徵收、保
      全等程序，原告未依規定於辦理結算申報時檢附合夥合約
      供參，即未符合稅法上必須遵守之成立要件，原告所舉渠
      等合夥經營中亞事務所之民事判決結果，僅得約束原告及
      該判決相對人，並無拘束被告之效力。
    6.原告八十六年度綜合所得稅結算申報漏報利息及執行業務
      等所得計三、四八九、五二七元，違章事實堪以認定，經
      核定漏報課稅所得額三、四八九、五二七元，漏稅額一、
      一四九、一六八元，違反行為時所得稅法第七十一條之規
      定，被告乃依同法第一百十條第一項規定處漏稅額三、四
      六七元部分○‧二倍及一、一四五、七○一元部分○‧五
      倍罰鍰，合計五七三、五○○元，並無不合。
  理  由
壹、關於本稅部分：
一、按「個人之綜合所得總額，以其全年左列各類所得合併計算
    之‧‧‧。第二類：執行業務所得：凡執行業務者之業務或
    演技收入，減除業務所房租或折舊、業務上使用器材設備之
    折舊及修理費，或收取代價提供顧客使用之藥品、材料等之
    成本、業務上雇用人員之薪資、執行業務之旅費及其他直接
    必要費用後之餘額為所得額。執行業務者至少應設置日記簿
    一種，詳細記載其業務收支項目；帳冊使用前，並應送主管
    稽徵機關登記驗印。」「稽徵機關進行調查或復查時，納稅
    義務人應提示有關各種證明所得額之帳簿、文據；其未提示
    者，稽徵機關得依查得之資料或同業利潤標準，核定其所得
    額。」「執行業務者未依法辦理結算申報，或未依法設帳記
    載及保存憑證，或未能提供證明所得額之帳簿文據者，稽徵
    機關得照同業一般收費及費用標準核定其所得額。」「執行
    業務者聯合職業之合約，須載明各執行業務者之姓名、身分
    證統一編號、戶籍地址、分配盈餘比例及收支處理方式等事
    項，並於事實發生之年度辦理結算申報時，由代表人檢附合
    約書，變更、註銷亦同。其未於所得核定前檢送合約書者，
    依前一年度之狀況核課其所得。」分別為行為時所得稅法第
    十四條第一項第二類第一款及第二款前段、第八十三條第一
    項、同法施行細則第十三條第二項及執行業務所得查核辦法
    第五條第一項所明定。又按「執行業務者未依法辦理結算申
    報，或未依法設帳記載並保存憑證，或未能提供證明所得額
    之帳簿文據者，八十七年度應依下列標準計算其必要費用：
    一、律師：三○％。」為財政部八十八年二月十一日台財稅
    第八八一八九八五六一號函所核定。查上開函釋乃財政部本
    於中央主管機關之地位，為簡化下級機關進行執行業務者所
    得額之認定，所訂定之準則，俾供下級機關對執行業務者就
    其所得額申報於執行稽核時之參考標準，故除有其他證據足
    以確實認定事實之存在外，自得作為認定所得額之依據，爰
    予援用。
二、本件原告因其八十六年度綜合所得稅結算申報，經中區國稅
    局查得其經營位於彰化市之中亞事務所執行業務所得三、四
    七九、○○○元漏未申報，乃通報被告歸課。嗣經被告查核
    結果，除核定原告漏報上開執行業務所得外，另查得原告漏
    報利息所得一○、五二七元，合計漏報課稅所得總額三、四
    八九、五二七元，乃對原告核定補徵漏稅額一、一四九、一
    六八元，並就所漏稅額中之三、四六七元部分裁處○‧二倍
    及漏稅額中之一、一四五、七○一元部分裁處○‧五倍罰鍰
    ，共計五七三、五○○元（計至百元止）等情，已經兩造分
    別陳述在卷，並有結算申報書、核定通知書、各類所得扣繳
    暨免扣繳憑單及非扣繳資料、復查決定書、訴願決定書、本
    院九十年度訴字第二一七五號判決書及最高行政法院九十四
    年度判字第六四號判決書附卷可稽，自堪認定。而原告提起
    本件訴訟，無非以彰化中亞事務所並非獨資經營，其僅係掛
    名負責人，實際上該事務所係由訴外人丙○○、黃振富與原
    告合夥開設，故關於該事務所之執行業務收入，亦應由合夥
    人共同負責。另系爭以原告名義收取之顧問費收入，均係由
    訴外人丙○○負責收取，原告並不知情，原告實際上因該事
    務所而取得之執行業務收入，五年間僅約一百萬元，且該事
    務所所有高額之薪資費用等支出，其款項都已轉入訴外人丙
    ○○帳戶，則本於實質課稅原則，原告既無系爭金額之收入
    ，被告即不應對原告課徵綜合所得稅云云，資為爭執。
三、茲就原告爭執部分，說明如下：
  1.關於彰化中亞律師事務所是否合夥經營之爭執部分：
    (1)按，稱合夥者，謂二人以上互約出資以經營共同事業之契
      約；前項出資，得為金錢或其他財產權，或以勞務、信用
      或其他利益代之，民法第六百六十七條第一、二項分別定
      有明文。可知，合夥之目的在於經營共同事業，至於合夥
      人之出資雖不限於金錢或財產權，以勞務出資亦可；惟以
      他物或勞務出資者，如何折算必有明確約定，始得為日後
      合夥權義之依據，以確保交易之安全；非謂二人以上，經
      營共同事業之意思一致，不問出資條件，合夥即為成立。
      查原告主張彰化中亞事務所係其與訴外人丙○○及黃振富
      合夥經營，並非原告所獨資一節，無非以彰化中亞事務所
      之財產設備係由訴外人包振力所出資購置，業務亦由訴外
      人丙○○負責，業務收入款項雖由原告名義之帳戶收支，
      但均由訴外人丙○○處理，並甚多原告帳戶之款項均轉存
      丙○○帳戶，甚至結束營業時結餘款項亦是匯至訴外人包
      振力帳戶等語，資為爭執，並提出相關之帳戶資料及備忘
      錄為證。
    (2)然查原告所稱之「備忘錄」，乃由原告與訴外人丙○○、
      黃振富於八十二年三月十七日所簽立，該備忘錄係約定：
      「立備忘錄人中亞法律事務所代表人：甲○○（以下稱甲
      方）丙○○、黃振富（以下稱乙方），雙方訂立條款如下
      ：一、雙方開立中亞法律事務所彰化分所。二、資產設備
      ：(1)由甲方負責設置（含軟硬體）。(2)未回收設置前，乙
      方離職需分擔半數金額。三、經營方式：甲方負責經辦法
      律案件，乙方就行政管理全力配合。四、財務：財務獨立
      ，每月二十日前結算一次，每三個月分配盈餘乙次。五、
      盈餘分配：(1)毛利各百分之五十。(2)毛利超過四十萬時，
      乙方分派百分之六十。六、職位：(1)乙方以經理任職。(2)
      薪資比照中亞台中所。(3)乙方個人業績以百分之五十給付
      薪資。七、乙方如帳目不清，願接受甲方撤職處分。．．
      ．。」有上開備忘錄在本院前審卷可稽。而觀上述備忘錄
      之內容，其中第一條固記載「雙方開立」彰化分所，第五
      條更有關於盈餘分配之約定；然約定「雙方開立」彰化分
      所，意涵上乃重在該事務所之設立，至於「盈餘分配」，
      其文字之重點應在利益之分配，故雖有共同為事務所之設
      立及利益分配之約定，惟其等彼此間之原因關係，並非即
      當然為「合夥」（例如受僱者亦可有獎金或分紅之約定）
      。且綜觀該備忘錄全文，其第三條雖有關於「甲方（即原
      告）負責經辦法律案件，乙方（即訴外人丙○○、黃振富
      ）就行政管理全力配合。」之約定，然此約定性質上亦僅
      屬工作內容之約定，尚非關於訴外人丙○○、黃振富係以
      勞務代出資之約定。此外，該備忘錄之約定中，亦無勞力
      充出資價額之估定等相關之文字，故依此備忘錄之記載，
      可否謂訴外人丙○○、黃振富是以勞務為出資，而與原告
      間就彰化中亞事務所有合夥關係存在，已有疑問！尤其該
      備忘錄第六條及第七條明白約定丙○○、黃振富二人以經
      理任職，薪資比照中亞台中所，如帳目不清，願接受原告
      撤職處分，故自此備忘錄之約定，實難認彰化中亞事務所
      是由原告與訴外人丙○○、黃振富所合夥設立。
    (3)又查，原告曾於八十八年八月二十日在中區國稅局調查時
      ，自陳係獨資經營彰化中亞事務所，並為該事務所之負責
      人等語，有該談話紀錄影本在卷可按；且於臺灣彰化地方
      法院九十年度彰簡字第三六七號交付帳冊等事件，原告亦
      係起訴主張其委任丙○○及黃振富為彰化中亞事務所經理
      ，負責行政業務、法律諮詢及財務收支管理等工作。查原
      告為一執業律師，關於合夥與獨資之差異，當能明白區分
      ，則其於被告作成核課處分前，甚至於另案民事事件程序
      中，均主張彰化中亞事務所為其所獨資經營，至於訴外人
      丙○○、黃振富則為該事務所之經理，則其等間之法律關
      係是否如原告嗣後所主張之合夥，更難遽採。
    (4)又按，「執行業務者聯合執業之合約，須載明各執行業務
      者之姓名、身分證統一編號、戶籍地址、分配盈餘比例及
      收支處理方式等事項，並於事實發生之年度辦理結算申報
      時，由代表人檢附聯合執業合約書，變更、註銷時亦同。
      其未於所得核定前檢送合約書者，應依前一年度之狀況核
      課其執行業務所得。執行業務者於申報個人綜合所得稅時
      ，應檢附執行業務埸所之財產目錄及收支報告表；其為聯
      合執行業務者，得由代表人檢附。各聯合執行業務者並應
      檢附盈餘分配表，以供查核。」為執行業務所得查核辦法
      第五條所明定。另「執行業務者數人聯合執行業務，應以
      具有相同專門職業之執業資格者，始准比照聯合執行業務
      申報所得稅辦法辦理。」則經財政部六十八年七月九日台
      財稅第三四六二六號函釋示在案。查彰化中亞事務所於彰
      化市第十信用合作社開立之存戶名稱為甲○○律師事務所
      ，客戶所開立之扣繳憑單，所得人姓名均為甲○○律師事
      務所，由甲○○律師事務所合併申報執行業務收入，其員
      工薪資，包含訴外人丙○○、黃振富亦是由甲○○律師事
      務所申報薪資費用等情，業據原告陳述在卷；並於臺灣高
      等法院臺中分院九十一年度上字第二三三號請求履行契約
      等事件審理中，訴外人丙○○、黃振富均否認與原告就彰
      化中亞事務所是屬合夥關係，且陳稱：彼等二人僅係擔任
      經理職務，並受領底薪、業績獎金及紅利獎金，不負責事
      務所之虧損等語，有該民事判決書影本在卷可按；足見，
      中亞法律事務所彰化所在經營型態上並非以合夥之方式為
      之。況關於聯合執業之執行業務者，其執行業務所得之申
      報，財政部訂有執行業務所得查核辦法及相關行政函釋規
      範之，詳如上述，而此又為執行業務者每年辦理執行業務
      所得申報所需注意之事項，故若彰化中亞事務所是由原告
      與訴外人丙○○、黃振富所合夥經營，則關於該事務所之
      帳戶開立及執行業務所得申報等相關事項，當非以原告作
      為獨資負責人之型態為之，故彰化中亞事務所之經營型態
      ，並非如原告所主張之合夥一節，應堪認定。
    (5)至於彰化中亞法律事務所之財產設備縱如原告主張係由訴
      外人包振力所出資購置，結束營業時結餘款項亦是匯至訴
      外人包振力帳戶，然此乃原告因經營彰化中亞法律事務所
      而與訴外人包振力另行發生之債權債務關係，核與彰化中
      亞事務所究是原告獨資經營或與訴外人丙○○、黃振富合
      夥經營之認定無涉，故原告據以爭執，亦無從為有利於原
      告之認定。另法律關係之性質應綜合全部事實認定之，故
      彰化中亞事務所是否為一合夥組織，當非第三者之訴外人
      包振力所得認定，故原告以訴外人包振力曾於另案民事事
      件審理中證稱彰化中亞事務所為合夥關係，作為本件之論
      據，亦難採取。又彰化中亞事務所之業務縱如原告主張均
      由訴外人丙○○負責，業務收入款項亦均由訴外人丙○○
      處理，甚至銀行帳戶亦非由原告本人親自前去開立，並甚
      多原告帳戶之款項均轉存丙○○帳戶，然原告既自承其名
      義之帳戶是供彰化中亞事務所使用，而原告又為該事務所
      之所長，且訴外人丙○○又為該事務所之經理，實際管理
      該事務所，則此等情形自屬彰化中亞事務所之內部管理問
      題，甚或是否因此另衍生其他之債權債務糾葛，然並無從
      認原告是與訴外人丙○○合夥成立彰化中亞事務所，故原
      告據以主張中亞法律事務所彰化所是由原告與訴外人丙○
      ○、黃振富合夥經營云云，亦難採取。而該等帳戶是否確
      由原告前去開戶，亦因與是否為合夥關係之認定無涉，併
      此敘明。
    (6)綜上，原告主張彰化中亞事務所是由原告與訴外人丙○○
      、黃振富合夥經營乙節，既難憑採。查系爭彰化中亞事務
      所八十六年度執行業務既均是以甲○○律師事務所名義為
      之，且原告就該事務八十六年度執行業務所得復申報為獨
      資經營型態，故關於彰化中亞事務所當年度執行業務所得
      之核定，被告依原告申報之經營型態（即由原告獨資經營
      之方式）核算之，自屬有據。另原告所引臺灣高等法院台
      中分院九十一年度上字第二三三號請求履行契約之判決，
      認定原告與丙○○、黃振富間屬合夥關係，尚屬個案見解
      ，並不拘束本院，附此敘明。
  2.關於執行業務所得金額部分之爭執：
    (1)查彰化中亞事務所前遭人檢舉，指稱該事務所自八十二年
      以來，以每二年收費五萬元之標準，被二千四百十六家公
      司聘為法律顧問，卻未依規定報繳執行業務所得情事，嗣
      經中區國稅局審閱檢舉所附名冊資料後，查得彰化中亞事
      務所應有一千餘家廠商聘請其擔任法律顧問，乃先約談籍
      設於台中縣市之會員計二十九家，其中有十八家營利事業
      到局說明，除三家表示未聘任外，餘皆表示有聘請彰化中
      亞事務所擔任法律顧問，並支付顧問費之情形，部分會員
      並提供支付費用之支票明細資料及收據影本；惟由於其會
      員人數眾多，中區國稅局乃以廣告回函及雙掛號方式進行
      函查，因部分營利事業已他遷不明或註銷，回收之調查函
      約有六百餘件，渠等均表明有聘任及支付顧問費情形。又
      查，依部分會員提出支付彰化中亞事務所顧問費的支票，
      查得係存入「甲○○」於彰化市第十信用合作社00－0
      0000及00－00000帳戶與訴外人丙○○於土地
      銀行彰化分行一－二二六一－五帳戶兌領，故中區國稅局
      乃分別於八十八年八月十三日、八月二十日約談丙○○及
      原告，其中原告為彰化中亞事務所所長，丙○○為經理，
      二人互相推諉對方才清楚彰化中亞事務所之顧問業務細節
      。惟於訪談中丙○○表示顧問費多為預收性質，期間以二
      年居多，該顧問費扣除代辦費及必要支出後，剩餘金額予
      以退還或給予顧問期間展延，惟並無法提供相關憑證佐證
      ；並依本件檢舉資料及中亞國際法律事務所空白常年法律
      顧問聘任書暨中區國稅局實際查核結果，其顧問費之收費
      方式確應為每二年收費五萬元無訛，亦有該等資料在卷可
      憑，故原告及訴外人丙○○雖對查得之顧問費收入之事表
      示資料不完全正確，然並無法提出具體資料以供調查，故
      中區國稅局乃依獲案之會員名冊調查結果，並依受調查廠
      商，表示曾付費聘請中亞擔任顧問，及提供聘任證書、收
      據、支票明細等查得資料，並扣除原因有扣繳憑單而列報
      之廠商部分，而核認彰化中亞事務所八十六年度顧問費收
      入等情，則據被告訴訟代理人陳述在卷，並有中區國稅局
      復查報告附原處分卷、談話筆錄及相關證物附本院卷可按
      ；原告既為彰化中亞事務所之所長，另訴外人丙○○則為
      彰化中亞事務所之經理，並中區國稅局所查得支付顧問費
      之支票又均由其二人之帳戶兌現，故其二人應屬瞭解彰化
      中亞事務所業務之人，然其二人不僅就收取顧問費節互為
      推諉，且均未能提示相關帳證及收款憑證資料供查核，故
      中區國稅局乃依其實際調查所查得之會員人數及收取之顧
      問費標準，核算八十六年度彰化中亞事務所之顧問費收入
      ，自屬有據。
    (3)又查，依前述行為時所得稅法第十四條第一項第二類、第
      八十三條第一項及同法施行細則第十三條第二項規定，可
      知，執行業務者至少應設置日記帳一種，詳細記載其業務
      收支項目；帳簿使用前，並應送主管稽徵機關登記驗印。
      若其未依法設帳記載及保存憑證，或未能提供證明所得額
      之帳簿文據者，稽徵機關即得照同業一般收費及費用標準
      核定其所得額。關於本件原告經營之彰化中亞事務所八十
      六年度執行業務所得，原告於其八十六年度綜合所得稅結
      算申報，是按稽徵機關公布之費用標準申報其所得額一節
      ，業據原告陳述在卷，而彰化中亞事務所未按前述行為時
      所得稅法第十四條第一項第二類規定，設置帳簿，並於帳
      簿使用前，送主管稽徵機關登記驗印，亦據被告訴訟代理
      人陳明在卷，是關於彰化中亞事務所之執行業務所得，稽
      徵機關形式上已無法再就執行業務者嗣後提出之帳簿憑證
      ，認屬該執行業務者之帳簿憑證予以查帳核實認定，而僅
      能按上述財政部頒定之費用標準核定之。況原告於本院審
      理程序中亦僅是自相關之帳戶明細資料，主張該事務所有
      若干金額之費用支出，及遭訴外人丙○○挪用若干金額，
      並未能提出確實之帳證資料供核；而該等銀行帳戶資料，
      觀其內容，亦僅是客觀之金錢移動情形，至該事務所具體
      之費用支出情形，並無法自該等資料查核之，仍須依據其
      他帳簿文據始得查核，並進而明確認定之，惟原告就該等
      帳簿文據既未能提出以供查核，則被告按上述財政部頒定
      之費用標準核定原告關於彰化中亞事務所之執行業務所得
      ，即屬有據。故原告以彰化中亞事務所之損益表及帳戶資
      料既有高額之費用支出，並遭訴外人丙○○挪用資金為由
      ，主張依據核實課稅、比例原則及誠信原則，不應核定原
      告有系爭執行業務所得云云，顯是對執行業務所得之核定
      方式有所誤解，自不足採。
    (4)綜上，彰化中亞事務所於八十六年度營業期間，應屬由原
    　告獨資經營，則被告以原告未依法設置帳簿記帳且未提示
      相關足資憑信之帳證資料供核，乃依查得原告漏未申報之
      執行業務收入，並按上開財政部所頒費用標準百分之三十
      核定其所得額，即屬有據，而堪採取。從而被告除核定原
    　告漏報上開執行業務所得外，另查得原告漏報利息所得一
    　○、五二七元，合計漏報課稅所得總額三、四八九、五二
    　七元，乃對原告核定補徵漏稅額一、一四九、一六八元，
    　洵無不合。
貳、關於罰鍰部分：
  1.按「納稅義務人應於每年二月二十日起至三月底止，填具結
    算申報書，向該管稽徵機關，申報其上一年度內構成綜合所
    得總額或營利事業收入總額之項目及數額，以及有關減免、
    扣除之事實，並應依其全年應納稅額減除暫繳稅額及尚未抵
    繳之扣繳稅額，計算其應納之結算稅額，於申報前自行繳納
    。但短期票券利息所得之扣繳稅款不得減除。」「納稅義務
    人已依本法規定辦理結算申報，但對依本法規定應申報課稅
    之所得額有漏報或短報情事者，處以所漏稅額兩倍以下之罰
    鍰。」分別為行為時所得稅法第七十一條第一項及第一百十
    條第一項所明定。又人民違反法律上之義務而應受行政罰之
    行為，法律無特別規定時，雖不以故意為必要，仍須以過失
    為其責任條件，觀諸司法院釋字第二七五號解釋至明。
　2.原告八十六年度綜合所得稅結算申報，經被告初查以其漏報
　　營利及執行業務等所得計三、四八九、五二七元，乃核定其
    漏稅額一、一四九、一六八元，並就所漏稅額中之三、四六
    七元部分裁處○‧二倍及漏稅額中之一、一四五、七○一元
    部分裁處○‧五倍罰鍰，共計五七三、五○○元（計至百元
    止）等情，並有結算申報書、核定通知書、各類所得扣繳暨
    免扣繳憑單及非扣繳資料附於原處分卷內可稽，原告違章事
    實堪以認定。
  3.原告雖以其是依有扣繳憑單之資料申報彰化中亞事務所之執
    行業務收入，並不知施盛茂所負責經營之事務所八十六年度
    有系爭執行業務收入存在，故被告對原告裁處罰鍰亦有未合
    等語，資為爭執。惟查：
    (1)關於系爭原告八十六年度執行業務收入，係經中區國稅局
    　依據約談及函查方式，查證檢舉資料所檢附之聘任商家，
    　按其回復有聘請中亞事務所為法律顧問暨檢附之付款資料
    　，並參酌中亞事務所名義出具之顧問證書及法律顧問一般
    　收費標準核算而得，已如前述；足見被告所核定之系爭執
    　行業務收入，是依查得之資料具體認定之結果，並因原告
    　未提出相關費用之帳證供核，乃依財政部頒訂之費用標準
    　百分之三十核定其所得額，並據原告結算申報書，核定原
    　告漏報利息及執行業務等所得為三、四八九、五二七元，
    　漏稅額為一、一四九、一六八元，故此漏稅額之核定乃依
    　查得資料認定之結果，自屬原告因漏報所得而發生之漏稅
    　額。
    (2)又原告既為彰化中亞事務所負責人，自應負經營管理之責
    　，並有依前述法律規定將該事務所收入併入其八十六年度
    　綜合所得額辦理結算申報之義務；何況，此項申報義務亦
    　不以原告是否取得扣繳憑單為必要，是原告就系爭彰化中
    　亞事務所之執行業務所得，縱無漏報之故意，亦難謂無應
    　注意、能注意而不注意之過失；原告既有漏報之事實，並
    　其就此漏報復有過失，是被告依據行為時所得稅法第一百
    　十條第一項規定，並參酌財政部頒訂之稅務違章案件裁罰
    　金額或倍數參考表，就原告所漏稅額中之三、四六七元部
    　分裁處○‧二倍及一、一四五、七○一元部分裁處○‧五
    　倍罰鍰，合計五七三、五○○元（計至百元止），即屬有
    　據。
、綜上所述，原告之主張並無可採。被告就原告八十六年度綜
    合所得稅結算申報，依查得資料及財政部所頒費用標準百分
    之三十核定原告漏報利息及執行業務所得共三、四八九、五
    二七元，併課當年度綜合所得稅，除核定補徵本稅一、一四
    九、一六八元外，並就原告所漏稅額依漏報之所得屬扣（免
    ）繳憑單所得或非扣（免）繳憑單所得，分別裁處○‧二倍
    及○‧五倍罰鍰計五七三、五○○元（計至百元止），並無
    違誤，訴願決定予以維持，亦無不合。原告提起本件訴訟，
    求為撤銷訴願決定及原處分（復查決定含原核定處分），為
    無理由，應予駁回。
肆、據上論結，本件原告之訴為無理由，依行政訴訟法第一百九
    十五條第一項後段、第九十八條第三項前段，判決如主文。
中    華    民    國    94    年   11     月    30     日
                  第三庭審判長法  官　 邱政強
                              法  官　 李協明
                              法  官　 詹日賢
以上正本係照原本作成。
如不服本判決，應於判決送達後20日內向本院提出上訴書狀，其
未表明上訴理由者，應於提起上訴後20日內向本院提出上訴理由
書（須按對造人數附繕本）；如於本判決宣示或公告後送達前提
起上訴者，應於判決送達後20日內補提上訴理由書（須附繕本）
。未表明上訴理由者，逕以裁定駁回。
提起上訴應預繳送達用雙掛號郵票7份（每份34元）。
中　　華　　民　　國　　94　　年　  11　　月　 30  　 日
　　　　　　　　　　　　　　　書記官   藍慶道
